臺灣高等法院臺中分院刑事裁定　
110年度聲字第3013號
聲  請  人  臺灣高等檢察署臺中檢察分署檢察官     
受  刑  人  林禹丞



上列聲請人因受刑人數罪併罰有二裁判以上，聲請定其應執行之
刑（聲請案號：110年度執聲字第1427號），本院裁定如下： 
    主  文
甲○○因犯如附表所示各罪所處之刑，有期徒刑部分應執行有期徒
刑壹年柒月。
    理  由
一、聲請意旨略以：受刑人甲○○（下稱受刑人）因詐欺取財等數
    罪，先後經判決確定如附表。數罪中雖有刑法第50條第1 項
    但書所列情形，惟受刑人已請求檢察官聲請定應執行刑，有
    臺灣臺中地方檢察署110年10月29日是否請求定應執行刑調
    查表足稽，應依刑法第50條第2 項、第53條、第51條第5 款
    規定，定其應執行之刑，爰依刑事訴訟法第477 條第1 項聲
    請裁定等語。
二、按裁判確定前犯數罪者，併合處罰之；數罪併罰，有二裁判
    以上者，依第51條之規定，定其應執行之刑，刑法第50條第
    1 項本文、第53條定有明文。又數罪併罰，分別宣告其罪之
    刑，如宣告多數有期徒刑者，於各刑中之最長期以上，各刑
    合併之刑期以下，定其刑期；但不得逾30年，刑法第51條第
    5 款亦有明文。次按法律上屬於自由裁量事項，尚非概無法
    律性之拘束，在法律上有其外部界限及內部界限。前者依法
    律之具體規定，使法院得以具體選擇為適當裁判，此為自由
    裁量之外部界限。後者法院為自由裁量時，應考量法律之目
    的，法律秩序之理念所在，此為自由裁量之內部界限。法院
    為裁判時，二者均不得有所踰越。在數罪併罰而有二裁判以
    上，應定其應執行刑之案件，法院所為刑之酌定，固屬自由
    裁量事項，然對於法律之內、外部界限，仍均應受其拘束（
    最高法院94年度台非字第21號判決意旨參照）。末按數罪併
    罰中之一罪雖得易科罰金，惟因與不得易科之他罪併合處罰
    結果而不得易科罰金時，原可易科部分所處之刑，自亦無庸
    為易科折算標準之記載，此有司法院釋字第144 號解釋意旨
    可資參照。
三、復按被告所犯數罪有二裁判以上時，其所犯各罪是否合於數
    罪併罰規定，應以各裁判中最初判決確定者為基準，凡在該
    裁判確定前所犯之各罪，均應依刑法第50條、第51條規定，
    定其應執行之刑。又定應執行刑，不僅攸關國家刑罰權之行
    使，於受刑人之權益亦有重大影響，除顯無必要或有急迫情
    形外，法院於裁定前，允宜予受刑人以言詞、書面或其他適
    當方式陳述意見之機會，程序保障更加周全（最高法院110
    年度台抗字第489號、110年度台抗大字第489號裁定意旨參
    照）。
四、經查：
　㈠受刑人因犯加重詐欺取財等罪，經臺灣臺中地方法院及本院
    分別判處如附表所示之刑，均經分別確定在案，有各該刑事
    判決及臺灣高等法院被告前案紀錄表在卷可稽。其中受刑人
    所犯如附表編號1所示之罪為得易科罰金及得易服社會勞動
    之罪，編號2所示之罪為不得易科罰金及不得易服社會勞動
    之罪，固合於刑法第50條第1 項但書之規定，惟受刑人就上
    開數罪已請求檢察官聲請定應執行刑，有臺灣臺中地方檢察
    署刑法第50條第1項但書案件是否請求檢察官聲請定應執行
    刑調查表在卷可稽，自應依刑法第50條第2 項之規定，依同
    法第51條規定裁定定其應執行刑。茲檢察官向本院聲請定其
    應執行之刑，本院審核認聲請為正當，應定其應執行之刑。
  ㈡再按於併合處罰，其執行刑之酌定，應視行為人所犯數罪之
    犯罪類型而定，即倘行為人所犯數罪屬相同之犯罪類型者（
    如複數竊盜、施用或販賣毒品等），於併合處罰時，其責任
    非難重複之程度較高，自應酌定較低之應執行刑；然行為人
    所犯數罪雖屬相同之犯罪類型，但所侵犯者為具有不可替代
    、不可回復性之個人法益（如殺人、妨害性自主），於併合
    處罰時，其責任非難重複之程度則較低，而可酌定較高之應
    執行刑；另行為人所犯數罪非惟犯罪類型相同，且其行為態
    樣、手段、動機均相似者，於併合處罰時其責任非難重複之
    程度更高，應酌定較低之應執行刑；反之，行為人所犯數罪
    各屬不同之犯罪類型者，於併合處罰時其責任非難重複之程
    度最低，當可酌定較高之應執行刑。本院於裁定前，曾通知
    受刑人若對本件定應執行刑案件有意見欲表達，於文到5日
    內具狀陳述意見，經受刑人表示無意見，有本院110中分高
    刑盈110聲3013字第11174號函、送達證書、收狀資料及收文
    資料查詢清單在卷可憑（見本院卷第39至44頁）。參照前揭
    所述，本院就編號1 至2 所示各罪定應執行之有期徒刑，應
    予斟酌受刑人所犯兩次犯罪行為之不法及罪責程度、犯罪情
    節、次數及行為態樣、數罪所反應受刑人之人格特性與傾向
    、對受刑人施以矯正之必要性等，就其所犯前揭各罪為整體
    非難評價，定其應執行刑如主文所示。至如附表編號2所示
    之罪，宣告刑關於併科罰金部分，因只有一罪宣告併科罰金
    ，非屬本案定其應執行刑之範圍，附此敘明。　
　㈢另附表編號1已執行完畢部分，執行檢察官於執行本件所定執
    行刑時，自應予以扣除，俾免受刑人誤會，附此敘明。
據上論斷，應依刑事訴訟法第477條第1 項，刑法第50條第2 項
、第53條、第51條第5 款，裁定如主文。
中　　華　　民　　國　　110 　年　　12　　月　　23　　日
　　　　　　刑事第八庭　審判長法　官　林  清  鈞
                              法　官  黃  小  琴
                              法　官  郭  瑞  祥
以上正本證明與原本無異。
如不服本裁定，得於收受送達5日內向本院提出抗告書狀 (須附
繕本)。因疫情而遲誤不變期間，得向法院聲請回復原狀。

                              書記官  賴  淵  瀛
　　　　　　　　　　　　　　　
中　　華　　民　　國　　110 　年　　12　　月　　23　　日
　
附表：受刑人甲○○定其應執行之刑案件一覽表
 編　　　　　號  1 2   罪　　　　　名  對於14歲以上未滿16歲之女子為猥褻 加重詐欺取財   宣　　告　　刑  有期徒刑4月 有期徒刑1年4月 （併科罰金6千元）   犯　罪　日　期  107 年10月17日　 108年1月7日（10次，聲請意旨載為7次）、 108年1月8日（1次）  偵查（自訴）機關年   度   案   號  臺灣臺中地方檢察署107年度偵字第33926號 臺灣臺中地方檢察署109年度偵字第1762號  最　後　　事 實 審 法　　院 臺灣臺中地方法院 臺灣高等法院臺中分院   案　　號 108年度侵簡字第13號 110 年度金上訴字第754號   判決日期 108 年9 月30日　 110 年8 月11日  確　 定　　判　 決 法　　院 臺灣臺中地方法院 臺灣高等法院臺中分院   案　　號 108年度侵簡字第13號 110 年度金上訴字第754號   判　　決確定日期 108 年10月28日  110 年9 月13日   是否為得易科罰金、社會勞動之案件  是 否  備註  臺灣臺中地方檢察署109年度執字第1609號（已執行完畢） 臺灣臺中地方檢察署110年度執字第11610號